【裁判字號】    97,易,742
【裁判日期】    970513
【裁判案由】    竊盜等
【裁判全文】
臺灣板橋地方法院刑事判決               97年度易字第742號
公  訴  人  臺灣板橋地方法院檢察署檢察官
被      告  甲○○
上列被告因竊盜等案件，經檢察官提起公訴（97年度偵字第3445
號），本院判決如下：
    主  文
甲○○犯如附表所示之罪，各處如附表所示之刑，應執行有期徒
刑壹年肆月。緩刑參年。扣案之扳手伍支、破壞剪貳支、螺絲起
子貳支、老虎鉗壹支及斜口鉗貳支均沒收。
    事實及理由
一、甲○○意圖為自己不法之所有，先後於附表各編號所示時間
    ，均攜帶其所有、客觀上足供兇器使用之扳手五支、破壞剪
    二支、螺絲起子二支、老虎鉗一支及斜口鉗二支等物，進入
    如附表各編號所示之大廈頂樓（侵入建築物部分均未據告訴
    ），以前述工具剪斷如附表各編號所示公司裝設於該處之接
    地裸銅線等物而竊取之，並因此毀壞各該基地臺之設備（各
    次犯行之時間、地點、手法及毀損暨竊得之物品，均詳如附
    表各編號所載，甲○○毀壞遠傳電信股份有限公司基地臺設
    備部分未據告訴）。嗣甲○○完成附表編號三所示犯行，正
    欲離去之際，因行跡可疑，經該大廈住戶報警處理，而於九
    十七年一月八日下午六時許，在臺北縣新莊市○○街十八號
    為警查獲，並扣得甲○○所有、供其犯本案所用之螺絲起子
    二支、板手五支、破壞剪二支、老虎鉗一支及斜口鉗二支，
    始查悉犯行。
二、案經勞泰明、郭埕銘訴由臺北縣政府警察局新莊分局報請臺
    灣板橋地方法院檢察署檢察官偵查起訴。
    理  由
一、上揭犯罪事實，業據被告於警詢、偵查及本院審理時均自白
    不諱，核與證人勞泰明、郭埕銘、費成禎及黃秀雲於警詢時
    證述之情節相符，並有贓物認領保管單三紙、竊案現場及扣
    案物品照片十二張、大樓電梯監視器畫面翻拍照片四張在卷
    可稽，復有螺絲起子二支、板手五支、破壞剪二支、老虎鉗
    一支及斜口鉗二支等物扣案可證，足認被告之自白與事實相
    符。從而本案事證明確，被告犯行堪予認定。
二、被告持以犯本件竊盜罪之上開扣案物品均係金屬材質，質地
    堅硬，持以揮擊，顯足以對人之生命、身體構成威脅，要屬
    兇器無訛。核被告所為，就附表編號一、二部分，均係犯刑
    法第三百二十一條第一項第三款之攜帶兇器竊盜罪，及同法
    第三百五十四條之毀損罪；就附表編號三部分，則係犯刑法
    第三百二十一條第一項第三款之攜帶兇器竊盜罪。被告各以
    一行為同時觸犯附表編號一、二所示之二罪名，為想像競合
    犯，均應依刑法第五十五條規定，從較重之攜帶兇器竊盜罪
    一罪處斷。又附表編號二、編號三所示物品雖置於同一大廈
    頂樓，惟各該公司基地臺係以裝潢區隔，並有標籤標示，能
    明顯區分乙節，亦據被告於本院審理時陳述在卷，是以被告
    所犯三次加重竊盜罪，犯意各別，行為互殊，侵害法益不同
    ，應分論併罰。爰審酌被告身強體健，竟不思己力賺取所需
    ，且於同日侵害三被害人財產法益，顯乏尊重他人財產權之
    觀念，所為有害社會治安，惟坦承犯行之犯後態度，兼以竊
    得之財物價值尚非鉅大，暨其犯罪之動機、目的、手段等一
    切情狀，分別量處如主文所示之刑，並定其應執行刑。又被
    告於八十二年間雖曾因故意犯罪受有期徒刑以上刑之宣告，
    惟執行完畢後，五年內未曾因故意犯罪受有期徒刑以上刑之
    宣告，有臺灣高等法院被告前案紀錄表一份在卷可考，其因
    一時輕忽致罹刑典，惟已坦承犯錯，頗見悔意，堪認經此偵
    審程序之教訓，當知所警惕而信無再犯之虞，是以本院認上
    開所宣告之刑，以暫不執行為適當，爰併予宣告緩刑三年，
    以啟自新，並觀後效。扣案之扳手五支、破壞剪二支、螺絲
    起子二支、老虎鉗一支，及斜口鉗二支等物，均係被告所有
    供其犯罪所用之物，業據被告於警詢、偵查及本院審理時供
    陳明確，爰依刑法第三十八條第一項第二款之規定宣告沒收
    。
據上論斷，應依刑事訴訟法第二百九十九條第一項前段，刑法第
三百二十一條第一項第三款、第三百五十四條、第五十五條、第
五十一條第五款、第七十四條第一項第二款、第三十八條第一項
第二款，刑法施行法第一條之一，判決如主文。
本案由檢察官乙○○提起公訴，經檢察官林珮菁到庭執行職務。
中    華    民    國    97    年    5     月    13    日
                  刑事第九庭    法  官  劉元斐
上列正本證明與原本無異。
如不服本判決，應於判決送達後十日內敘明上訴理由，向本院提
出上訴狀（應附繕本）。
                                書記官  張懿端
中    華    民    國    97    年    5     月    13    日
附錄本案論罪科刑所引法條
刑法第三百二十一條
犯竊盜罪而有左列情形之一者，處六月以上、五年以下有期徒刑
：
一、於夜間侵入住宅或有人居住之建築物、船艦或隱匿其內而犯
??之者。
二、毀越門扇、牆垣或其他安全設備而犯之者。
三、攜帶兇器而犯之者。
四、結夥三人以上而犯之者。
五、乘火災、水災或其他災害之際而犯之者。
六、在車站或埠頭而犯之者。
前項之未遂犯罰之。
刑法第三百五十四條
毀棄、損壞前二條以外之他人之物或致令不堪用，足以生損害於
公眾或他人者，處二年以下有期徒刑、拘役或五百元以下罰金。
附表
┌──┬─────┬─────────┬──────┬───────────┐
│編號│犯罪時間  │犯罪事實          │所犯法條    │宣告刑                │
├──┼─────┼─────────┼──────┼───────────┤
│一  │九十七年一│甲○○攜帶如犯罪事│刑法第三百二│甲○○攜帶兇器竊盜，處│
│    │月八日下午│實欄所載之扳手等兇│十一條第一項│有期徒刑柒月。扣案之螺│
│    │三時許    │器，前往臺北縣中和│第三款、同法│絲起子二支、扳手五支、│
│    │          │市○○路一五二號頂│第三百五十四│破壞剪二支、老虎鉗一支│
│    │          │樓，剪斷臺灣大哥大│條          │及斜口鉗二支均沒收。  │
│    │          │電信股份有限公司所│            │                      │
│    │          │有（管領人勞泰明）│            │                      │
│    │          │之基地臺接地裸銅線│            │                      │
│    │          │一綑、接地銅盤一片│            │                      │
│    │          │而竊取之（價值約新│            │                      │
│    │          │臺幣三千五百元），│            │                      │
│    │          │並因此毀壞基地臺設│            │                      │
│    │          │備。              │            │                      │
├──┼─────┼─────────┼──────┼───────────┤
│二  │九十七年一│甲○○攜帶如犯罪事│刑法第三百二│甲○○攜帶兇器竊盜，處│
│    │月八日下午│實欄所載之扳手等兇│十一條第一項│有期徒刑柒月。扣案之螺│
│    │六時許    │器，前往臺北縣新莊│第三款、同法│絲起子二支、扳手五支、│
│    │          │市○○街十八號頂樓│第三百五十四│破壞剪二支、老虎鉗一支│
│    │          │，剪斷中華電信股份│條          │及斜口鉗二支均沒收。  │
│    │          │有限公司所有（管領│            │                      │
│    │          │人郭埕銘）之基地臺│            │                      │
│    │          │接地裸銅線一綑、接│            │                      │
│    │          │地銅盤一片、光纖配│            │                      │
│    │          │線一綑而竊取之（價│            │                      │
│    │          │值約新臺幣三千五百│            │                      │
│    │          │元），並因此毀壞基│            │                      │
│    │          │地臺設備。        │            │                      │
├──┼─────┼─────────┼──────┼───────────┤
│三  │九十七年一│甲○○攜帶如犯罪事│刑法第三百二│甲○○攜帶兇器竊盜，處│
│    │月八日下午│實欄所載之扳手等兇│十一條第一項│有期徒刑柒月。扣案之螺│
│    │六時許    │器，前往臺北縣新莊│第三款      │絲起子二支、扳手五支、│
│    │          │市○○街十八號頂樓│            │破壞剪二支、老虎鉗一支│
│    │          │，剪斷遠傳電信股份│            │及斜口鉗二支均沒收。  │
│    │          │有限公司所有（管領│            │                      │
│    │          │人費成禎）之基地臺│            │                      │
│    │          │接地裸銅線二綑、電│            │                      │
│    │          │源線一段、接地銅盤│            │                      │
│    │          │一片而竊取之（毀損│            │                      │
│    │          │部分未據告訴）。  │            │                      │
└──┴─────┴─────────┴──────┴───────────┘


司法院資訊處製作；財團法人民間司法改革基金會備份。
